臺灣高等法院刑事裁定　　　　　　　　　　　　　　　九十一年度抗字第六二三號
　　抗　告　人
　　即受判決人　甲○○
　　代　理　人　曾丁壽
右列抗告人因違反毒品危害防制條例案件，不服台灣板橋地方法院九十年九月二十三
日裁定（九十一年度聲再字第十五號）提起抗告，本院裁定如左：
    主  文
抗告駁回。
    理  由
一、本件聲請意旨如聲請狀所載（如附件）。
二、按刑事訴訟法第四百二十條第一第六款固規定，有罪之判決確定後，因發見確實
    之新證據，足認受有罪判決之人應受無罪之判決者，得聲請再審。惟所謂發見之
    新證據，係指該項證據，事實法院於判決前因未經發見，不及調查斟酌，至其後
    始行發見者而者；即指當時已經存在，而發見在後或審判時未經注意之證據，且
    能證明原確定判決所認定之事實為錯誤而言。又所謂確實之新證據，固非以絕對
    不復經過調查程序為條件，但必須可認為確實足以動搖原確定判決而為受判決人
    有利之判決者為限，倘受判決人因對於有利之主張為原確定判決所不採，事後任
    意由人出一證明書，證明受判決人前次所為有利之主張係屬實在，憑以聲請再審
    ，此項證據既非判決後所發見，又非不須調查之確定新證據，顯然不足以使原確
    定判決發生動搖，即難據以開始再審。以上分經最高法院著有二十八年抗字第八
    號、三十五年度特抗字第二一號、四十九年度台抗字第七二號判例足資遵循。
三、觀諸本件再審聲請狀所引據之證人陳燕華及其夫王徵智在原審之證詞，已為原確
    定判決所審酌，此有原審八十八年度訴字第一五六三號刑事判決一份在卷可稽，
    是聲請人所引之上述陳燕華及其夫王徵智之證詞，即非有罪判決確定後所發現確
    實之新證據。再聲請人於再審聲請狀所引據之陳雅芳（綽號「小芳」）其人，聲
    請人於該案調查時辯稱：其係與綽號「小芳」之陳雅芳約定至該球館打保齡球，
    陳雅芳電話為00000000號、00000000號及00000000號
    ，住臺北縣五股鄉○○路○段一號四樓云云，然經該案承審法官調閱全臺灣省名
    為陳雅芳之口卡供被告指認，其中並無綽號「小芳」之女子乙節，已為聲請人所
    是認（詳原審八十八年度訴字第一五六三號刑事案卷八十九年八月三日訊問筆錄
    ），且電話號碼00000000號於八十七年十月至八十八年十一月間，係空
    號無人租用，而八十八年十一月中旬之租用人係錢哲明，而其並不認識被告之事
    實，並經證人錢哲明於該案調查中證述：00000000係八十八年十一月中
    旬伊搬至臺北縣五股鄉時所使用之電話號碼，伊或伊家人並無人施用安非他命，
    伊不認識甲○○，亦不知甲○○為何會知道上開電話號碼等語綦詳（詳原審八十
    八年度訴字第一五六三號刑事案卷八十九年六月十三日訊問筆錄），並有中華電
    信股份有限公司臺灣北區電信分公司三重營運處八十九年四月二十一日八九－重
    服二八－九（○三四）號及八十九年八月十日八九－重服二八－九（○八一）號
    函各乙紙附卷可稽，而電話號碼00000000號及00000000號之租
    用人係蔡美芳，而臺北縣五股鄉○○○○路二段一號四樓之地址等情，亦有中華
    電信股份有限公司臺灣北區電信分公司新莊營運處八十九年八月十五日莊服第八
    九Ｃ○六○○三二七號函及臺北縣五股鄉戶政事務所八十九年九月十九日北縣五
    戶字第三七三六號答覆表各乙紙在卷足參，是聲請人稱八十八年六月二十六日，
    其係應陳雅芳之約至「喬福保齡球館」打保齡球，而非前往販賣安非他命云云，
    亦難採信。
四、揆諸首揭說明，本件聲請人持以為有罪判決確定後發現確實新證據之依憑，即證
    人陳燕華及其夫王徵智之證詞及八十八年六月二十六日，其係應陳雅芳之約至「
    喬福保齡球館」打保齡球，而非前往販賣安非他命等節，並非原審右開確定判決
    宣判前未經發現，而不及調查斟酌，至其後始行發見之證據，自非刑事訴訟法第
    四百二十條第一項第六款所載之得聲請再審之所謂新證據，均顯然不足以使原確
    定判決發生動搖，而為聲請人有利之判決，是難證明原確定判決所認定之事實為
    錯誤，依照首揭說明，自不得據以聲請再審，原審本同上之見解，以本件再審之
    聲請無理由，依刑事訴訟法第四百三十四條第一項裁定再審之聲請駁回，經核並
    無不合，本件抗告人抗告意旨仍執陳詞，以原確定判決對伊在審理中提出辯解之
    陳雅芳（綽號「小芳」）其人只有提出調來之一部份戶口卡供抗告人辨認而已，
    並非全部之陳雅芳口卡，因而遽指被告所供不實在，殊屬違法不當，至為明確。
    又以被告所以到「喬福保齡球館」，係要去打保齡球，而非為販賣安非他命，亦
    經陳燕華、王微智夫妻供明在卷，詎原確定判決竟不採取上開證言，而採取警局
    不實之筆錄硬判抗告人販賣安非他命罪，更屬違法不當指摘原裁定不當云云，經
    查抗告意旨所指之證據業經原確定判決予以調查審酌，顯非所謂判決確定後發現
    確實之新證據，自不得據以聲請再審，本件抗告為無理由，應予駁回。
五、據上論斷，應依刑事訴訟法第四百十二條，裁定如主文。
中      華      民      國    九十一    年      十      月    二十四    日
                              臺灣高等法院刑事第二庭
                                  審判長法  官  蔡  長  溪
                                        法  官  林  俊  益
                                        法  官  楊  貴  志
右正本證明與原本無異。
不得再抗告。
                                        書記官  胡      儀
中      華      民      國    九十一    年      十      月    二十五    日
